# 求助陈版主关于一段时间确认收入的问题

提问人：yinpo123 时间：2022-09-14 12:56:32
企业制造成套设备，建造周期2-3年。合同约定便利终止条款为因甲方（客户）原因终止，给予成本*（10%）补偿，公司测算的合同毛利率是20%。
请教版主：
企业认为在因甲方原因终止的情况下，虽然仅取得10%毛利补偿，但综合考虑产品尚未制成，实现的销售价值可能达不到预算毛利水平。因此判断10%的毛利水平也是合理利润。
①这种情况下可否适用一段时间确认收入？
②如果可以适用一段时间确认收入，合同毛利率按20%确认是存在问题？

回答人：chenyiwei
1 、判断是否具备“合格收款权”，不仅仅看合同约定，还要看双方之间的交易惯例（或行业惯例），以及结合以往案例，判断要求收取“成本+合理毛利”的要求权能否得到司法支持等等。总体上门槛较高。尤其是，本案例约定的额外毛利补偿的比例固定为10%，而按照主帖中的信息，在履约期内的不同时点，累计的“合理毛利率”是变化的，一开始可能较低，后续逐步增加直到20%。
所以任何时候对方解约只补偿10%不能代表合理的毛利水平。
2 、假设可以在一段时间内确认收入（如前所述，这种可能性不大），则需参照的毛利率为与截至资产负债表日的履约进度相称的合理毛利率。并不是固定为某个比例，也不是整体合同的平均毛利率。